【裁判字號】    95,上訴,826
【裁判日期】    950920
【裁判案由】    違反槍砲彈藥刀械管制條例
【裁判全文】
臺灣高等法院臺南分院刑事判決         95年度上訴字第826號
上  訴  人
即  被  告  甲○○
選任辯護人  簡承佑律師
            張育誠律師
上列上訴人因違反槍砲彈藥刀械管制條例案件，不服臺灣雲林地
方法院95年度訴字第65號中華民國95年6月27日第一審判決（起
訴案號：臺灣雲林地方法院檢察署94年度偵字第1951號），提起
上訴，本院判決如下：
    主  文
原判決撤銷。
甲○○未經許可，持有子彈，處有期徒刑捌月，併科罰金新臺幣
伍萬元，罰金如易服勞役，以新臺幣貳仟元折算壹日，扣案如附
表編號３所示之物，沒收之。又未經許可，製造可發射子彈具有
殺傷力之改造手槍，處有期徒刑伍年貳月，併科罰金新臺幣拾
萬元，罰金如易服勞役，以新臺幣貳仟元折算壹日，扣案如附表
編號１、４、５所示之物，均沒收之。應執行有期徒刑伍年捌月
，併科罰金新臺幣拾萬元，罰金如易服勞役，以新臺幣貳仟元
折算壹日，扣案如附表編號１、３、４、５所示之物，均沒收之
。
    事  實
一、甲○○基於持有子彈之犯意，未經許可，於民國90年間某日
    ，在雲林縣斗六市○○路其所開設之金鼎川菜館餐廳內，收
    受陳國書（業已死亡）所給予如附表編號２至３所示具殺傷
    力之改造子彈、制式霰彈各１顆後，將該改造子彈、霰彈帶
    回其位於雲林縣古坑鄉樟湖村２鄰25號之住處，而未經許可
    持有之，迄至94年４月28日為警查獲時止。
二、甲○○於上開時、地亦同時自陳國書處取得原不具殺傷力之
    仿WALTHER廠PPK/S型半自動手槍製造之金屬玩具手槍１支，
    收受上開玩具手槍後，復另行基於製造可發射子彈具有殺傷
    力改造槍枝之犯意，先於不詳時、地，向其弟黃吉慶（另案
    偵辦中）取得槍枝之主要組成零件槍管1支，再於94年3月間
    某日，未經許可，在其上址住處內，以其所有如附表編號５
    所示之工具，將該金屬玩具手槍原有如附表編號４所示之土
    造金屬槍管１支取下，換裝其自黃吉慶處所取得之上開槍管
    ，改造成如附表編號１所示之可發射子彈具有殺傷力之改造
    手槍１支（槍枝管制編號：0000000000號），並將該改造完
    成之手槍1支及附表編號4所示之槍管放置於其上址住處，未
    經許可持有之。嗣於94年4月28日上午9時許，經警持臺灣雲
    林地方法院核發之搜索票前往其上開住處搜索，當場扣得如
    附表所示之物。
三、案經嘉義縣警察局竹崎分局報告臺灣雲林地方法院檢察署檢
    察官偵查起訴。
    理  由
一、上開事實欄一之犯罪事實，業據被告甲○○於警、偵審中供
    認不諱（見警卷第3、4頁；偵卷第9頁；原審卷第98頁、本
    院卷第57頁），並有如附表編號2、3所示之改造子彈、霰彈
    各1顆扣案可資佐證，該扣案之改造子彈、霰彈經送內政部
    警政署刑事警察局鑑定結果，認：送鑑改造子彈1顆，係由
    玩具金屬彈殼加裝直徑約7.8mm土造金屬彈頭而成之改造子
    彈，經實際試射，可擊發，具殺傷力；送鑑制式霰彈１顆，
    係口徑9mm之制式子彈，具殺傷力等情，有該局94年6月8日
    刑鑑字第0940068682號槍彈鑑定書1份在卷可稽（見偵卷第
    32頁至第35頁），足認扣案如附表編號2、3所示之子彈係槍
    砲彈藥刀械管制條例所列管具有殺傷力之子彈，被告上開自
    白核與事實相符，堪可採信，被告持有子彈之事證明確，犯
    行堪以認定。
二、前開事實欄二之犯罪事實，被告固坦承有於前揭時、地向陳
    國書收受金屬玩具手槍１支並持有之事實，惟矢口否認有何
    改造槍枝之犯行，辯稱：扣案之改造手槍是陳國書拿給我的
    ，我沒有改造，製作警詢筆錄時，警員說只要配合的話，就
    沒有事情，不要浪費大家的時間，員警反覆的問，問很久，
    我很累也很怕，所以員警說什麼我就說有，筆錄都是警察自
    己講的。偵查中的筆錄，是因為檢察官拍桌子，說我有這些
    東西，會是什麼好人，我嚇到以後就沒有翻供，後來有一個
    人，說他認識這邊的法官，我給錢後他就會處理，我後來給
    了20萬元，我就是相信那個人，才沒有再否認什麼。扣案物
    品是家庭常用的東西，砂輪機、磨刀石、螺絲起子、尖嘴鉗
    、固定扳手、鑽頭、砂紙、銼刀、砂輪頭是我平常雕刻用的
    東西，不是用來改造槍枝的云云。辯護人另為被告辯護稱：
    被告警詢時並沒有承認扣案工具是用來改造槍枝的工具，警
    詢筆錄部分之記載有誤。槍砲彈藥刀械管制條例中所指之製
    造應該是把零件改成一個具有殺傷力槍枝，所以當兵的時候
    ，軍人所為之拆槍再行組裝及槍枝故障之修理槍枝行為，不
    能算是改造槍枝。本件扣案之土造金屬槍管跟本件槍枝的尺
    寸不合，鑑定書照片8的鐵管與槍管相去太遠，所以扣案之2
    支金屬管狀物，應非槍管等語。經查：
（一）證據能力之論述：
    (一)被告警詢筆錄之證據能力：
      1.被告主張其警詢時自白改造槍枝之陳述，係受警察「誘
        導」所致，檢察官偵訊時所為之自白係因檢察官拍桌恐
        嚇所致，主張警詢及偵訊所為之自白無證據能力。
      2.按筆錄內所載之被告陳述與錄音或錄影之內容不符者，
        其不符之部分，不得作為證據，刑事訴訟法第100條之1
        第２項定有明文。此等規定於司法警察（官）詢問犯罪
        嫌疑人時準用之，為同法第100條之2所明定。
      3.本件經被告辯護人於原審閱卷聽過警詢錄音帶後，主張
        警詢筆錄有3個部分記載不實在，即警詢筆錄第2頁第10
        行、第2頁第15行、第3頁倒數第４行之部分，原審就辯
        護人所指有記載不實之部分勘驗警詢錄音帶後，勘驗結
        果如下：
        (1)警詢筆錄第２頁第10行之部分：（作何用途呢？）我
          就整個東西有的是家裡面，也不是說做槍枝，這種東
          西玩具店也都很多咧，對不對？（你這支槍枝是怎樣
          ？這架砂輪機現在是要怎樣解釋？）砂輪機，好，槍
          枝就是陳國書留下的，陳國書以前都留在我家，他之
          前就是用一個壞的管，就是放在那裡，黑黑那個有沒
          有？（鋼條咧？）鋼條我的。（底火咧？磨刀石咧？
          ）本來磨菜刀就有了。（你說這些你都在用什麼的？
          譬如說鋼條，還是什麼砂輪機，有時候在用什麼？你
          用子彈那個什麼？其他我就在做什麼？這樣你才有一
          個，什麼每項都推？主要是要做你的工作對不對？但
          是你把這些工事也有做改裝槍啊，是不是這樣？我一
          項一項給你問啦，螺絲起子是不是？）螺絲起子我的
          對啊。（是不是有在用那個啦？）沒啦。（要不然裡
          面那幾項你有作那種用途的啦？改槍的用途，你講啊
          ？）尖嘴鉗我有用到啦…（槍管２支沒有嗎？）我就
          跟你說１支就之前…（還是拿來在吹風的？）那支舊
          的把它拆下來，那就陳國書留下，我拆下來，那１支
          不是我做的啦。（誰做的？）我就說，陳國書留下的
          時候，我拿來拆的就對了。（尖嘴鉗還有什麼？）砂
          紙。（還有沒有？）有啦，有銅條1支有沒有？（彈
          簧咧？）彈簧有２條是啦，其它都不是啦，那是我家
          裡面的。（銼刀是不是？）銼刀原本我有拿來用啦。
          （砂輪頭咧？）砂輪頭算有（你砂輪機有用做什麼用
          途嗎？）我有把它磨、磨…。
        (2)警詢筆錄第２頁第15行之部分：（警方搜查到的這些
          東西在你住處的什麼地方尋獲的？你們２樓的哪裡？
          ）好像是房間啦。（你的臥室還是工具室？）臥室啦
          。（砂輪機是在你樓下的廁所那裡嘛？）嘿。（改造
          手槍、工具、底火，底火也是在你房間裡面查到的，
          對不對？）嗯。（改造的子彈啊？）一顆是我口袋裡
          掏出來的。（其它的東西就是在你２樓的哪裡查到的
          ？）２樓，那個算小客廳啦。
        (3)警詢筆錄第３頁第17行之部分：（你說那個扣案的改
          造手槍和子彈是那個陳國書的，你什麼時候開始改造
          ？）這陣子而已。（這陣子是何時？）這陣子也差不
          多1個月前，1個月有了。（1個月前？1個月是幾月？
          日期你要自己、日期你自己講啊，不可能我們講給你
          聽吧。）上個月我真的忘記是哪一天。（你不用講哪
          一天，你就說譬如現在是4月28，你說1個月，那不就
          差不多是3月底，還是3月初。）差不多、3月、3月底
          那個時候附近，開始改的。（做幾支了？）１支而已
          。（你在哪裡改的？在你的家裡喔？）我在我家裡改
          的，在陽台改的。（改造完成1支就對了？那1支跑去
          哪裡？）你們拿來啊。（就是陳國書那支？）是，他
          的槍管還在那裡，就是管不行，我才把它拆下來，我
          又裝自己的管進去。
        (4)被告上開於警詢時有自白：「…（要不然裡面那幾項
          你有作那種用途的啦？改槍的用途，你講啊？）尖嘴
          鉗我有用到啦…（槍管2支沒有嗎？）我就跟你說1支
          就之前…（還是拿來在吹風的？）那支舊的把它拆下
          來，那就陳國書留下，我拆下來，那１支不是我做的
          啦。（誰做的？）我就說，陳國書留下的時候，我拿
          來拆的就對了。（尖嘴鉗還有什麼？）砂紙。（還有
          沒有？）有啦，有銅條１支有沒有？（彈簧咧？）彈
          簧有2條是啦，其它都不是啦，那是我家裡面的。（
          銼刀是不是？）銼刀原本我有拿來用啦。（砂輪頭咧
          ？）砂輪頭算有（你砂輪機有用做什麼用途嗎？）我
          有把它磨、磨…。（你說那個扣案的改造手槍和子彈
          是那個陳國書的，你什麼時候開始改造？）這陣子而
          已。（這陣子是何時？）這陣子也差不多1個月前，1
          個月有了。…差不多、3月、3月底那個時候附近，開
          始改的。（做幾支了？）１支而已。（你在哪裡改的
          ？在你的家裡喔？）我在我家裡改的，在陽台改的。
          （改造完成1支就對了？那1支跑去哪裡？）你們拿來
          啊。（就是陳國書那支？）是，他的槍管還在那裡，
          就是管不行，我才把它拆下來，我【又裝自己的管進
          去】。」，由被告自白之語氣，前後問答整體以觀，
          被告之陳述應係出於自由意志，且無辯護人所謂「誘
          導」之情事。
        (5)又本件警詢筆錄製作之時間自94年4月28日下午1時15
          分起至同日下午2時10分止，警察詢問時間不及1小時
          ，尚不至於使人產生疲累之情形；被告於警詢筆錄中
          ，對於員警所提問題所為回答仍有否認之情形，例如
          否認有與黃吉慶共同改造槍械、否認有利用所扣案之
          改造手槍犯案等語，並無如被告所說「員警說什麼我
          就說有」之情形；就警詢筆錄被告不爭執部分之記載
          及被告爭執記載不實部分之上開勘驗結果可知，筆錄
          製作係採一問一答之方式，並無「都是警察自己講的
          」之情形。而該份警詢筆錄經檢察官於94年４月29日
          訊問時，朗讀筆錄逐字告以內容，問被告是否正確時
          ，被告亦答稱：「正確，但是我要強調我沒有販賣槍
          枝」等語。益徵被告之自白除第１部分改造槍枝用之
          工具並未提及「底火」、「磨刀石」外，其餘之自白
          具有任意性，且筆錄之記載與被告供述之語意均大致
          相同，故除該不符之部分外，其餘警詢筆錄之自白，
          可資為證據之資料。
      4.被告於警詢之自白與其在偵訊中所陳述之情節大致相符
        （偵查中之筆錄有證據能力，詳後述），且所述與鑑定
        報告及扣得之工具相符，本院認警詢筆錄經調查與事實
        相符，認警詢筆錄相對「具有較可信之特別情況」，且
        為證明犯罪事實存否所「必要」（均詳後述），足認被
        告警詢筆錄有證據能力，可採為認定犯罪事實之證據。
    (二)被告偵訊筆錄之證據能力：
      1.被告主張其在偵查中的筆錄，是因為被檢察官拍桌子嚇
        到，所以沒有翻供，主張偵訊筆錄無證據能力。
      2.經查被告於檢察官偵訊時，就其改造槍枝之過程亦向檢
        察官坦白供認，觀其在檢察官面前之陳述，如檢察官問
        「其他砂輪機何用途？磨石刀、砂紙、彈簧、銼刀等物
        何用途？」，被告清楚回答「彈簧、管子、銅條、底火
        等是改造槍械的」（見偵查卷第９頁），由其問答顯示
        被告在偵訊時之自白出於任意性。辯護人雖主張偵訊時
        錄影帶沒有聲音，對此檢察官並不爭辯。然錄影光碟只
        有影像，沒有聲音，應係機器操作失誤所致，而由攝錄
        影像既然可窺見被告自白出於自由意志，又查無辯護人
        所稱檢察官拍桌恐嚇之情事，則被告於偵訊時之向檢察
        官所為之陳述，亦有證據能力。
    (三)至於其餘後述提出於法庭使用調查之證據資料，檢辯及被
      告均同意有證據能力，因而不再論述其證據能力。
（二）證明力之判斷：
    (一)94年4月28日在被告住處扣案之手槍業經改造成具有殺傷
      力之手槍：
      1.扣案槍枝、槍管送內政部警政署刑事警察局鑑定結果，
        認：送鑑改造手槍1支（槍枝管制編號：0000000000號
        ）係由仿WALTHER廠PPK/S型半自動手槍製造之金屬玩具
        手槍【換裝土造金屬槍管】而成之改造手槍，機械性能
        良好，可擊發適用之子彈，具殺傷力。
      2.送鑑改造槍管２支，1支為土造金屬槍管，1支係金屬管
        狀物等情，亦有該局前開槍彈鑑定書在卷可稽。
      3.所以扣案之手槍係手槍換裝如扣案所示類似之金屬槍管
        而改造成具有殺傷力之手槍。
    (二)改造之情節與被告之自白相符：
      1.被告於警詢中供稱：警方所扣得之物均是我所有，銅條
        、尖嘴鉗、砂紙、彈簧、銼刀、砂輪機、砂輪頭等物是
        我用來改造槍械用的，改造手槍是陳國書拿來給我的，
        但因該把改造手槍之槍管不盡理想，所以我從我弟弟黃
        吉慶處取得槍管再自行修改後裝上該改造槍枝。我是於
        94年3月底在我住處2樓陽台開始改造槍械，迄今已改造
        完成１支，就是警方所查扣陳國書交給我那把槍，他的
        槍管還在那裡，就是管不行，我才把它拆下來，又裝自
        己的管進去等語（見警卷第3～4頁）。
      2.被告於94年４月28日偵查中供稱：在我住處搜到如扣押
        目錄表所示之物，均是我所有，民國90年陳國書將該槍
        拿到斗六市○○路金鼎川菜館給我，有向員警說94年３
        月在陽台改過這把槍，因槍管不理想，有更換過，改造
        子彈也是陳國書給的，彈簧、管子、銅條、底火等是改
        造槍械用的；於94年４月29日偵查中供稱：我另改造管
        子，並沒有販賣槍支，警詢筆錄內容正確，但我要強調
        我沒有販賣槍枝等語。
      3.被告上開自白並有扣案如附表編號1、4所示之槍枝，又
        依被告所供：「他之前就是用一個壞的管，就是放在那
        裡，黑黑那個有沒有」、「他的槍管還在那裡，就是管
        不行，我才把它拆下來，我又裝自己的管進去…」、「
        因槍管不理想，有更換過」等語，足認陳國書原先交付
        之金屬玩具手槍槍管無法正常使用，不具殺傷力，須更
        換槍管始能使用，被告始向黃吉慶取得槍管並加以更換
        ，被告上開所供，經核亦與上開槍彈鑑定書鑑定之「將
        金屬玩具手槍換裝土造金屬槍管而成之改造手槍」結果
        相符，足認被告上開自白與事實相符。
    (三)其餘被告爭執或有利之證據不採之理由：
      1.被告起訴後於原審即否認警詢及偵查中自白之真正，辯
        稱：製作警詢筆錄時，警員說只要配合的話，就沒有事
        情，員警反覆的問，問很久，我很累也很怕，所以員警
        說什麼我就說有，筆錄都是警察自己講的；偵查中因為
        檢察官拍桌子，說我有這些東西，會是什麼好人，我嚇
        到以後就沒有翻供，後來有人說他認識這邊的法官，給
        錢後他會處理，我給了20萬元，因為相信那個人，就沒
        有再否認什麼云云。經查：
        (1)本件警詢筆錄製作之時間自94年4月28日下午1時15分
          起至同日下午2時10分止，警察詢問時間不及1小時，
          尚不至於使人產生疲累之情形；被告於警詢筆錄中，
          對於員警所提問題所為回答仍有否認之情形，例如否
          認有與黃吉慶共同改造槍械、否認有利用所扣案之改
          造手槍犯案等語，並無如被告所說「員警說什麼我就
          說有」之情形；就警詢筆錄被告不爭執部分之記載及
          被告爭執記載不實部分之上開勘驗結果可知，筆錄製
          作係採一問一答之方式，並無「都是警察自己講的」
          之情形。而該份警詢筆錄經檢察官於94年4 月29日訊
          問時，朗讀筆錄逐字告以內容，問被告是否正確時，
          被告亦答稱：「正確，但是我要強調我沒有販賣槍枝
          」等語。再者，若被告確係相信警察所說只要配合的
          話，就沒有事情，何以被告於警詢後仍企圖找人送錢
          解決事情？
        (2)又被告於審理中供稱：被警察局查獲之後，馬上就移
          送到地檢署，地檢署問話完回去之後，隔天早上去開
          庭回來之後的1、2天，才有人找說要送錢處理等語，
          故若被告所辯曾找人送錢之事為真，亦係在４月29日
          過後之1、2天所為，則被告於94年4月28日、94年4月
          29日偵查中所為之自白，顯然尚未受到送錢一事之影
          響。
        (3)而被告於95年2月21日原審第1次進行準備程序時，對
          於其偵查中之自白，僅稱：…在地檢署的時候，那些
          長官的面前我也不敢講話，直到後來我收到起訴書的
          時候，才知道事態嚴重等語（見原審卷第25頁），並
          未提及檢察官有拍桌子罵人使其驚嚇不敢翻供之事，
          經原審向辯護人確認是否有主張偵訊筆錄有出於強暴
          、脅迫、利誘、疲勞訊問等不正方法之情形，辯護人
          亦表示暫時不主張，但是內容不實在等語（見原審卷
          第26頁），若被告有於偵查中受驚嚇始為自白之情形
          ，何以不於法官詢問偵查中為何自白時提出抗辯，迨
          至95年3月15日第2次準備程序中始以書狀表示有受驚
          嚇之情形？又被告於本件遭查獲時年紀36歲，已在外
          工作，有相當之社會經驗，學歷為高中肄業，以其智
          識程度觀之，應知涉犯槍砲彈藥刀械管制條例之罪情
          節非輕，衡情應無僅因檢察官拍桌子罵人即向檢察官
          自承改造槍枝之理？被告上開所辯，無非事後卸責之
          詞，不足採信。
      2.被告雖又辯稱：扣案物品係家庭常用之物，是被告用來
        雕刻之工具，不是用來改造槍枝所用，並提出雕刻作品
        照片12張及被告中餐烹調丙級之中華民國技術士證１張
        為證。然查，扣案如附表編號５所示之物品雖為家庭常
        見之物或可供雕刻所用之物，並非製造槍枝所專用之工
        具，惟上開工具各有其功用，使用方式因人而異，於改
        造、裝修槍枝若有適用時機時，自可加以使用，尚難以
        該工具之一般用途，逕認無從用作以改造槍枝，且扣案
        如附表編號５所示之物係被告所有且供其改造前開槍枝
        所用工具之事實，業據被告於警詢、偵查中自承在卷，
        已如前述，足認附表編號5所示之物係製造槍枝時所使
        用之工具無訛，被告上開所辯，尚不足採。
      3.辯護人以被告修理槍管之行為，不能認為是製造，惟所
        謂製造包括創製、改造、組合、混合、化合等行為在內
        ，已損壞之零件加以修理亦屬製造，改造行為亦屬製造
        行為之一種（最高法院86年度臺上字第7558號、92年度
        臺上字第924號判決，亦同此見解），被告於警詢、偵
        查中坦承陳國書所交付之金屬玩具手槍原槍管不行而將
        之更換，被告所為更換槍管之行為即為改造槍枝之行為
        態樣之一，屬製造行為無疑。
      4.辯護人又認扣案之土造金屬槍管是原來槍枝的槍管，但
        尺寸不對，槍管跟本件槍枝應該是塞不下去的，照片８
        的鐵管，根本跟槍管相去太遠，所以這兩支扣案金屬的
        管狀物，絕對不是槍管。惟依被告於警詢中之供述可知
        ，扣案如附表編號4所示之槍管1支係陳國書所交付之金
        屬玩具手槍原來之槍管，而如附表編號1所示改造手槍
        內之槍管，則係被告向黃吉慶所取得之槍管，扣押物品
        清單上雖列改造槍管2支，惟經送鑑定結果，其中1支即
        槍彈鑑定書照片８所示，並非槍管，而係金屬管狀物，
        而另1支即照片6所示，係土造金屬槍管，經原審當庭勘
        驗該土造金屬槍管與扣案之改造手槍１枝，二者口徑均
        為1.1公分，此有臺灣雲林地方法院95年3月15日準備程
        序勘驗筆錄１份可參（見原審卷第35頁），故該槍管與
        槍枝口徑相同，並無尺寸不對之情形，辯護人所指純屬
        任意猜測，並無足採。
    (三)綜上所述，本件被告改造槍枝之事證已甚明確，其犯行堪
      予認定，應依法論科。
三、核被告甲○○就事實欄一所為，係犯槍砲彈藥刀械管制條例
    第12條第４項之未經許可持有子彈罪。就事實欄二所為，係
    犯槍砲彈藥刀械管制條例第8條第1項之未經許可製造可發射
    子彈具有殺傷力之改造手槍罪。被告未經許可持有槍枝主要
    零組件槍管之行為及製造改造手槍後之持有該改造手槍之行
    為，均已為製造之行為所吸收，均不另論罪。被告所犯之持
    有子彈罪與製造可發射子彈具有殺傷力之改造手槍罪，二罪
    構成要件不同，犯意各別，行為互異，應分論併罰。
四、修正後法律之比較：
    修正後刑法第2條第1項規定：「行為後法律有變更者，適用
    行為時之法律。但行為後之法律有利於行為人者，適用最有
    利於行為人之法律」。被告行為後，刑法第42條、第51條業
    於民國94年1月7日修正公布，並於95年7月1日施行，因而應
    先比較新舊法以資適用。
  (一)本件被告犯罪時，刑法第42條第２項前段規定：「易服勞役
    以1元以上3元以下折算一日。」又被告行為時之易服勞役折
    算標準，業據修正前罰金罰鍰提高標準條例第２條前段規定
    ，就其原定數額提高為100倍折算1日，則本件被告行為時之
    易服勞役折算標準，應以新台幣900元折算1日。惟95年7月1
    日修正公布施行之刑法第42條第３項前段規定：「易服勞役
    以新台幣一仟元、二仟元或三仟元折算一日。」，如比較修
    正前後之易服勞役折算標準，以修正後之規定，較有利於受
    刑人，則應依刑法第2條第1項後段規定，適用修正後之刑法
    第42條第３項前段規定，定其折算標準。然勞役期限部分，
    由舊法易服勞役，不得逾６個月，新法修正為易服勞役不得
    逾1年，則修正後易服勞役期間若超過6個月，則又以舊法較
    為有利。因而依修正前後刑法規定，既對受刑人有不同結果
    ，自有就新舊法規定，綜合其全部情形之結果，而為比較：
    1.併科罰金新台幣五萬元部分，比較結果以修正後之刑法有
      利於被告。
    2.併科罰金新台幣拾萬元部分，本件罰金高雖高達新台幣
      拾萬元，然若以新法易服勞役之中間標準新台幣二千元
      ，易服勞役結果，其勞役日數僅150日，尚未逾6個月，自
      以修正後之刑法有利於受刑人。
  (二)修正前刑法第51條規定：「數罪併罰，分別宣告其罪之刑，
    依左列各款定其應執行者：」其中第５款規定：「宣告多數
    有期徒刑者，於各刑中之最長期以上，各刑合併之刑期以下
    ，定其刑期。但不得逾二十年。」，修正後刑法第51條第５
    款規定：「宣告多數有期徒刑者，於各刑中之最長期以上，
    各刑合併之刑期以下，定其刑期。但不得逾三十年。」比較
    結果，修正後刑法並非較有利於行為人，依刑法第2條第1項
    前段之規定，仍應依【修正前】刑法，定其應執行之刑。
五、原判決以被告持有上開槍彈犯行，罪證明確，因予論罪科刑
    ，固非無見。惟原審【未及比較】刑法關於易服勞役之修正
    ，致適用法條不當，自有未洽。被告上訴意旨，否認槍枝為
    其改造，並認原審量刑過重，雖無理由，然原判決既未及比
    較新舊法，即屬無可維持，自應由本院將原判決撤銷改判。
    爰審酌被告無視法令禁制，未經許可持有子彈，及製造具殺
    傷力之改造手槍，其製造之方式、數量，製造後並未持以另
    犯他案，對社會之危害尚輕，及其素行良好、已婚、職業為
    廚師、教育程度為高中肄業、犯後之初於警偵訊中尚坦承犯
    行，惟終為脫免刑責而飾詞卸責狡辯等一切情狀，分別量處
    如主文所示之刑，並定其應執行之刑，另就併科罰金部分諭
    知易服勞役之折算標準。扣案如附表編號1所示之改造手槍1
    支、附表編號3之制式霰彈1顆、附表編號4之土造金屬槍管1
    支，均係違禁物，均應依刑法第38條第1項第1款規定沒收。
    如附表編號５所示之物，則均係被告所有供犯本件犯罪所用
    之物，已據其於警詢及偵查中供明，業如前述，應依同法第
    38條第1項第2款之規定宣告沒收；至如附表編號２所示之改
    造子彈１顆，已經鑑定機關實際試射，僅餘不具殺傷力之彈
    殼，核其性質已非屬違禁物，及附表編號６所示之物，雖為
    被告所有，然並非違禁物，金屬管狀物、彈殼、磨刀石、螺
    絲起子、固定扳手、鑽頭等應非供本案犯罪所用之物或犯罪
    所得之物，至被告雖於偵查中供稱底火、銅條係改造槍械用
    的，惟依其性質尚難認與被告所為換裝槍管之改造槍枝犯行
    有何關連，爰均不予宣告沒收。
據上論結，應依刑事訴訟法第369條第1項前段、第364條、第299
條第1項前段，槍砲彈藥刀械管制條例第8條第1項、第12條第4項
，刑法第2條第1項、第11條前段、第42條第3項、第38條第1項第
1款、第2款、修正前刑法第51條第5款、第7款，罰金罰鍰提高標
準條例第2條，現行法規所定貨幣單位折算新臺幣條例第2條，判
決如主文。
本案經檢察官范文豪到庭執行職務。
中    華    民    國    95    年     9    月    20    日
              刑事第六庭  審判長法  官  蔡  崇  義
                                法  官  侯  明  正
                                法  官  吳  永  宋
以上正本證明與原本無異。
如不服本判決，應於收受本判決後10日內向本院提出上訴書狀。
其未敘述上訴理由者並得於提起上訴後10日內向本院補提理由書
狀（均須按他造當事人之人數附繕本）「切勿逕送上級法院」。
                                書記官  陳  明  芬
中    華    民    國    95    年     9    月    20    日
附錄本案論罪科刑法條：
槍砲彈藥刀械管制條例第8條第1項
未經許可，製造、販賣或運輸鋼筆槍、瓦斯槍、麻醉槍、獵槍、
空氣槍或第4 條第1 項第1 款所定其他可發射金屬或子彈具有殺
傷力之各式槍砲者，處無期徒刑或5 年以上有期徒刑，併科新臺
幣1 千萬元以下罰金。
槍砲彈藥刀械管制條例第12條第4項
未經許可，持有、寄藏或意圖販賣而陳列子彈者，處 5 年以下有
期徒刑，併科新台幣 300 萬元以下罰金。
附表：
┌──┬────────────────┬───┬────────┐
│編號│扣案物品名稱                    │數  量│備註            │
├──┼────────────────┼───┼────────┤
│1   │仿WALTHER 廠PPK/S 型半自動手槍製│1支   │                │
│    │造之金屬玩具手槍換裝土造金屬槍管│      │                │
│    │而成可發射子彈具殺傷力之改造手槍│      │                │
│    │（槍枝管制編號：0000000000號，含│      │                │
│    │彈匣1 個）                      │      │                │
├──┼────────────────┼───┼────────┤
│2   │由玩具金屬殼加裝直徑約7.8mm 土造│1顆   │經實際試射      │
│    │金屬彈頭而成之改造子彈          │      │                │
├──┼────────────────┼───┼────────┤
│3   │口徑9mm之制式霰彈               │1顆   │                │
├──┼────────────────┼───┼────────┤
│4   │土造金屬槍管                    │1支   │                │
├──┼────────────────┼───┼────────┤
│5   │砂輪機                          │1台   │                │
│    │尖嘴鉗                          │1支   │                │
│    │砂紙                            │1張   │                │
│    │彈簧                            │5條   │                │
│    │銼刀                            │1支   │                │
│    │砂輪頭                          │17支  │                │
├──┼────────────────┼───┼────────┤
│6   │金屬管狀物                      │1支   │                │
│    │銅條                            │3條   │                │
│    │彈殼                            │13顆  │                │
│    │底火                            │30發  │                │
│    │磨刀石                          │2個   │                │
│    │螺絲起子                        │11支  │                │
│    │固定扳手                        │2支   │                │
│    │鑽頭                            │6支   │                │
└──┴────────────────┴───┴────────┘


司法院資訊處製作；財團法人民間司法改革基金會備份。
